【裁判字號】    98,易緝,156
【裁判日期】    980807
【裁判案由】    傷害
【裁判全文】
臺灣臺北地方法院刑事判決             98年度易緝字第156號
公  訴  人  臺灣臺北地方法院檢察署檢察官
被      告  甲  ○
上列被告因傷害案件，經檢察官提起公訴（97年度偵字第17568
號、第17827號），本院判決如下：
    主  文
甲○共同傷害人之身體，共貳罪，各處拘役伍拾日，如易科罰金
，均以新台幣壹仟元折算壹日。應執行拘役玖拾日，如易科罰金
，以新台幣壹仟元折算壹日。
    事  實
一、甲○、郭晉富（另由本院以97年度易字第2990號判處拘役50
    日，嗣經其提起上訴，現正由臺灣高等法院以98年度上易字
    第1319號審理中）於民國97年7月4日6 時許，在臺北縣新店
    市○○路150號之1「白馬寺」附近某處，因故與乙○○發生
    爭執，詎其2 人竟基於傷害之犯意聯絡，分持高爾夫球棍及
    鐵棒，共同毆打乙○○之身體，致乙○○因而受有頭皮挫傷
    併頭皮血腫、左肩部挫傷、雙前臂挫傷、背部挫傷及左小腿
    挫傷併瘀腫等傷害。另甲○與自稱「張樹森」之真實姓名年
    籍不詳成年男子共同基於傷害之犯意，於同年7月8日14時許
    ，在上址以聽說乙○○在白馬寺附近偷竊電線為由，藉故分
    持鐵棒共同毆打乙○○之身體，致乙○○因而受有頭面、右
    手臂、兩腿多處挫傷與鼻股骨折等傷害。
二、案經被害人乙○○分別訴由臺北縣政府警察局新店分局（下
    稱新店分局）報告臺灣臺北地方法院檢察署（下稱臺北地檢
    署）檢察官偵查起訴。
    理  由
一、按「被告以外之人於審判外之言詞或書面陳述，除法律有規
    定者外，不得作為證據。」刑事訴訟法第159條第1項定有明
    文。又「被告以外之人於審判中有下列情形之一，其於檢察
    事務官、司法警察官或司法警察調查中所為之陳述，經證明
    具有可信之特別情況，且為證明犯罪事實之存否所必要者，
    得為證據：一、死亡者。二、身心障礙致記憶喪失或無法陳
    述者。三、滯留國外或所在不明而無法傳喚或傳喚不到者。
    四、到庭後無正當理由拒絕陳述者。」同法第159條之3亦定
    有明文。告訴人乙○○於檢察官偵查及本院審理時，均經合
    法傳喚而未到庭，並經本院囑託臺灣士林地方法院檢察署（
    下稱士林地檢署）檢察官拘提無著，有臺北地檢署及本院送
    達證書、士林地檢署98年1月13日士檢清孝97助1812字第121
    1號函各1紙在卷可按。經查，告訴人先後於97年7月5 日、7
    月8 日前往新店分局碧潭派出所報案時，其於警詢中之陳述
    ，係緊接於其遭毆打後之翌日及當日，先前往天主教財團法
    人耕莘醫院（下稱耕莘醫院）就診後始向警報案，經本院調
    取告訴人之耕莘醫院病例影本核閱結果，告訴人前後2 次就
    診時之護理紀錄均記載病人主訴遭人用打傷等文字，核與其
    於警詢中之陳述相符，且本院依職權傳喚新店分局碧潭派出
    所受理報案之警員許益源到庭證述告訴人於97年7月5日報案
    時，有該派出所線上警員陪同告訴人返回現場，該警員即查
    報被告及同案共犯郭晉富之基本資料等語，另證人即告訴人
    當次報案之時，帶同告訴人返回現場之新店分局碧潭派出所
    警員陳文忠於本院審理時到庭結證稱伊駕駛警車帶告訴人到
    白馬寺附近洗車廠，當時被告及同案共犯郭晉富在場，雙方
    又發生口角，現場無法釐清真相，故請雙方到該派處所等語
    。又質之證人即告訴人於97年7月8日報案時受理之新店分局
    碧潭派出所警員王啟峰於本院審理時到庭證稱告訴人報案當
    時，被告之基本資料係告訴人自行提供，當時告訴人神智清
    楚等語。足見被告確有與同案共犯郭晉富及「張樹森」分別
    於前揭時、地，與告訴人發生肢體衝突，是告訴人於警詢時
    所為陳述之外部客觀情形，具有可信之特別情況，且為證明
    本件犯罪事實之存否所必要，依前揭規定，告訴人於警詢中
    所為之陳述，有證據能力。
二、訊據被告矢口否認有何傷害犯行，辯稱：伊看見告訴人與他
    人發生爭執而上前勸架，並未出手毆打告訴人等語。
三、經查：
  (一)上開事實，業據告訴人於警詢時指訴綦詳，並有告訴人之耕
    莘醫院診斷證明書2紙及病例影本1紙在卷可參。
  (二)告訴人於警詢中陳稱伊於97年7月4日6 時許，在白馬寺撿完
    保特瓶，之後在白馬寺梳洗，即有2名男子毆打伊，其中1人
    說伊之前有毆打他，要伊離開，不可再出現等語，核與同案
    共犯郭晉富陳稱伊有與告訴發生肢體拉扯等語相符，且被告
    於本院審理時亦自陳伊有在該處附近撿拾回收等情，是告訴
    人於警詢中指訴其於97年7月6時許，遭被告及同案共犯郭晉
    富分持高爾夫球棍及鐵棒毆打成傷一情，尚非無據。且告訴
    人於97年7月5日前往耕莘醫院就診後，隨即向新店分局碧潭
    派出所報案，由警員許益源受理後，經該派出所警員戊陳文
    忠駕駛警車帶同告訴人返回白馬寺附近洗車廠查訪，當場由
    告訴人指認被告及同案共犯郭晉富為毆打告訴人之人，雙方
    又發生口角，現場無法立即釐清真相，經陳文忠查得被告及
    同案共犯郭晉富之年籍資料後，將雙方帶回該派出所由警員
    許益源製作筆錄等情，經證人即新店分局碧潭派出所警員許
    益源、陳文忠於本院審理時到庭陳述屬實，堪認被告與同案
    共犯郭晉富確有於97年7月4日6 時許，在上址與告訴人發生
    肢體衝突，致告訴人受有前揭傷害無疑。
  (三)告訴人為流連新店碧潭地區之流浪漢，平日以撿拾可回收之
    資源垃圾變賣維生，且告訴人未曾發生因撿拾可回收之資源
    垃圾而與附近之流浪漢發生衝突，或有數度於酒醉後前往碧
    潭派出所報案遭人毆打，因神智不清無法舉證而不成案之情
    形，經證人許益源、陳文忠於本院審理時證述無訛。又證人
    即新店分局碧潭派出所警員王啟峰於本院審理時證稱告訴人
    於97年7月8日報案人遭毆打，並自行提供被告年籍資料，當
    時告訴人神智清楚等語，可見告訴人於警詢中指訴於97年7
    月8 日14時許，在上址遭被告與「張樹森」分持鐵棒共同毆
    打受傷等情，應非虛構。
  (四)綜上所述，本件事證明確，被告犯嫌洵堪認定。
四、核被告所為，係犯刑法第277條第1項之傷害罪。其先後2 次
    分別與同案共犯郭晉富、「張樹森」共同毆打告訴人，均應
    以共同正犯論處。又被告所為2 次傷害犯行，犯意各別，行
    為互殊，應予分論併罰。爰審酌被告於本件犯罪前，未曾受
    有期徒刑以上刑之宣告，有臺灣高等法院被告前案紀錄表1
    紙附卷可參，竟因細故而分別於前揭時、地，與同案共犯郭
    晉富、「張樹森」共同毆打告訴人，且於警詢、檢察官偵訊
    及本院審理時均否認犯行，尚未與告訴人達成和解，再參酌
    其犯罪之手段、對於告訴人造成傷害之程度及生活狀況等一
    切情狀，分別量處如主文所示之刑，並均諭知易科罰金之折
    算標準及定其應執行之刑，再諭知易科罰金之折算標準。
據上論斷，應依刑事訴訟法第299條第1項前段、刑法第277條第1
項、第28條、第41條第1項前段、第51條第6 款，刑法施行法第1
條之1，判決如主文。
本案經檢察官郭昭吟到庭執行職務
中    華    民    國    98    年    8     月    7     日
                  刑事第十八庭  法  官  彭慶文
上正本證明與原本無異。
如不服本判決應於收受送達後10日內向本院提出上訴書狀，並應
敘述具體理由；其未敘述上訴理由者，應於上訴期間屆滿後20日
內向本院補提理由書（均須按他造當事人之人數附繕本）「切勿
逕送上級法院」。告訴人或被害人如對於本判決不服者，應具備
理由請求檢察官上訴，其上訴期間之計算係以檢察官收受判決正
本之日期為準。
                                書記官  陳怡君
中    華    民    國    98    年    8     月    10    日
附錄法條：
中華民國刑法第277條
（普通傷害罪）
傷害人之身體或健康者，處3年以下有期徒刑、拘役或1千元以下
罰金。
犯前項之罪因而致人於死者，處無期徒刑或7 年以上有期徒刑；
致重傷者，處3年以上10年以下有期徒刑。


司法院資訊處製作；財團法人民間司法改革基金會備份。
